【裁判字號】    89,易,3609
【裁判日期】    891129
【裁判案由】    贓物
【裁判全文】
臺灣臺中地方法院刑事判決                        八十九年度易字第三六九號
    公  訴  人  臺灣臺中地方法院檢察署檢察官
    被      告  乙○○
右列被告因贓物案件，經檢察官提起公訴（八十九年度偵字第一六四四八號），本院
判決如左：
    主  文
乙○○收受贓物，累犯，處有期徒刑肆月，如易科罰金，以參佰元折算壹日。
    事  實
一、乙○○前因違反肅清煙毒條例、麻醉藥品管理條例案件，經法院於民國八十二年
    三月十七日合併判處有期徒刑三年四月確定，於八十四年七月十一日假釋，至八
    十六年四月三日縮刑假釋期滿，以已執行論。詎仍不思悔改，復於八十九年七月
    三十一日下午十五時許，在台中市○○路與原子街，明知綽號「阿雄」，年約四
    十歲之姓名年籍均不詳之男子，所持有車牌號碼ＪＧＣ－一六六號重機車一輛（
    引擎號碼ＧＹ六Ｃ二一一四三八號，係甲○○所有，於八十九年七月十六日十八
    時許，在台中市○區○○路四九九號前，為某不詳姓名者所竊取）係屬來源不明
    之贓物，竟基於收受贓物犯意，乃借用收受該贓車騎用，嗣於同日二十一時五分
    許，乙○○騎乘上開機車行經台中市○區○○路與黎明路口時，為警當場查獲。
二、案經台中市警察局第四分局報請臺灣臺中地方法院檢察署檢察官偵查起訴。
    理  由
一、訊據被告乙○○坦承於前揭時、地由綽號「阿雄」者收受上開機車騎用，惟否認
    知贓，辯稱︰不知係贓車云云。經查：車牌ＪＧＣ－一六六號重機車（引擎號碼
    ＧＹ六Ｃ二一一四三八號），係甲○○所有，於八十九年七月十六日十八時許，
    在台中市○區○○路四九九號前失竊，業據被害人甲○○於警訊中指訴明確，並
    有贓物認領保管收據一件附卷可資佐證，是該機車確係贓物無訛。按騎用機車應
    有行車執照，以證明合法來源，此乃通常之經驗法則，被告為一成年人，且自承
    自八十一年取得機車駕照，即開始騎用機車，已有多年騎車經驗，對該經驗法則
    當知之甚詳，而被告對「阿雄」之正確姓名、年籍、住居所等資料，既無所悉，
    竟未向其詢明機車來源及索取該機車之行車執照，於明知綽號「阿雄」者所交付
    之上開機車並無行車執照，仍予收受騎用，顯然知贓無疑，所辯不知贓云云，應
    為事後卸責之詞，不足採信，其犯行堪以認定。
二、核被告所為，係犯刑法第三百四十九條第一項收受贓物罪。查被告前因違反肅清
    煙毒條例、麻醉藥品管理條例案件，經法院於八十二年三月十七日合併判處有期
    徒刑三年四月確定，於八十四年七月十一日假釋，至八十六年四月三日縮刑假釋
    期滿，以已執行論，有臺灣臺中地方法院檢察署刑案資料查註紀錄表、臺灣高等
    法院被告全國前案紀錄表各一紙在卷可稽，其於五年內再犯本件有期徒刑以上刑
    之罪，為累犯，應加重其刑。爰審酌被告之品行、犯罪之動機、目的、手段、所
    生之危害及犯罪後之態度等一切情狀，量處如主文所示之刑，並諭知易科罰金之
    折算標準，以示懲儆。
據上論斷，應依刑事訴訟法第二百九十九條第一項前段，刑法第三百四十九條第一項
、第四十七條、第四十一條，罰金罰鍰提高標準條例第一條前段、第二條，判決如主
文。
本案經檢察官李斐瑄到庭執行職務。
中      華      民      國    八十九    年      十一    月    二十九    日
                            臺灣臺中地方法院刑事第一庭
                                法  官  楊  國  精
右正本證明與原本無異。
如不服本判決，應於送達後十日內向本院提出上訴狀（須附繕本），上訴於台灣高等
法院台中分院。
                                書記官
中      華      民      國    八十九    年      十一    月    三十    日
附錄：本案論罪科刑法條全文
刑法第三百四十九條第一項
收受贓物者，處三年以下有期徒刑、拘役或五百元以下罰金。


司法院資訊處製作；財團法人民間司法改革基金會備份。
